臺灣高雄地方法院民事裁定　　　　　　　100年度小上字第4號
上　訴　人　林稟倉
法定代理人　林軒辰
法定代理人　蔡昀盉
被上訴人　　何信毅
上列當事人間請求損害賠償事件，上訴人對於民國99年10月28日
本院高雄簡易庭99年度雄小字第2504號第一審判決提起上訴，本
院管轄之第二審合議庭裁定如下：
    主      文
上訴駁回。
第二審訴訟費用新台幣壹仟伍佰元由上訴人負擔。
    理      由
一、按對於小額程序第一審判決之上訴，非以其違背法令為理由
    ，不得為之；又上訴狀內應記載上訴理由，表明下列各款事
    項：1.原判決所違背之法令及其具體內容。2.依訴訟資料可
    認為原判決有違背法令之具體事實，民事訴訟法第436 條之
    24第2 項、第436 條之25分別定有明文。是以，對小額訴訟
    程序之第一審判決提起上訴時，其上訴狀或理由書應具體指
    摘原判決有何不適用法規或適用法規不當之情形，並揭示該
    法規之條項或其內容；若係成文法以外之法則，應揭示該法
    則之旨趣；倘為司法院解釋或最高法院之判例，則應揭示該
    判解之字號或其內容；如依民事訴訟法第469條第1 款至第5
    款所列情形為理由時，其上訴狀或理由書應揭示合於該條款
    之事實。如其上訴狀未依此項方法表明理由，即應以裁定駁
    回其上訴。
二、上訴意旨略以：原審雖判決上訴人部分勝訴，惟皆引用被上
    訴人之抗辯，似有偏袒被上訴人之嫌，被上訴人駕駛有未遵
    守起駛前應讓行進中之車輛優先通行之過失，且逆向行駛肇
    致本件事故發生，本即應負擔肇事責任。上訴人雖曾自承事
    故發生當時行車速度約為60公里而有超速情事，然此僅係上
    訴人出於自身體感認知所言，並無其餘事證可資證明，原審
    以此認定上訴人就事故發生與有過失，即屬無據。另上訴人
    所騎乘之XP9-630 號普通重型機車，於本件事故發生後支出
    修車費23,300元，被上訴人本即應如數賠償，惟原審判決以
    平均法扣除零件折舊方式認定被上訴人應賠償之金額，對上
    訴人而言並不公平。且上訴人因事故發生致行動不便，而委
    由家人接送或以大眾交通工具代步，因此皆無法提出交通費
    支出單據，始以計程車跳表起跳資費為交通費支出計算基礎
    ，原審逕以上訴人未提出此部分支出單據為由，駁回此部分
    請求，亦屬有誤。又因本件事故之發生，上訴人生活面臨諸
    多不便，精神自受有相當程度痛苦，應得向被上訴人請求慰
    撫金之給付，原審判決駁回此部分請求自有違誤。為此，爰
    依法提起上訴等語。
三、本件上訴人係對於原審小額訴訟第一審判決提起上訴，惟核
    其上訴理由之一，係以上訴人就事故之發生並未與有過失，
    而認原審認定錯誤云云，顯屬事實上之爭執。至其餘上訴理
    由，係以原審就本件事故所生之車損回復原狀之損害賠償金
    額、交通費、慰撫金所為取捨證據、認定事實之職權行使，
    指摘其為不當。故上訴人上訴理由均未具體表明原審判決有
    何不適用法規、適用法規不當、或民事訴訟法第469 條所列
    各款之情形，難認對該判決之如何違背法令已有具體之指摘
    ，依前揭說明，應認其上訴為不合法。
四、末按於小額訴訟之上訴程序，法院為訴訟費用之裁判時，應
    確定其費用額，民事訴訟法第436 條之19第1 項、第436 條
    之32第1 項定有明文。本件第二審裁判費用為新臺幣 1,500
    元，應由上訴人負擔，爰併為裁定如主文第2 項所示。
五、據上論結，本件上訴為不合法，依民事訴訟法第436 之32第
    1 項、第2 項、第436 條之19第1 項、第444 條第1 項前段
    、第95條、第78條，裁定如主文。
中    華    民    國  100     年    1     月    6     日
                  民事鳳山分庭審判長法    官  楊富強
                                    法    官  何悅芳
                                    法    官  吳文婷
正本係照原本作成。
本裁定不得抗告。
中    華    民    國  100     年    1     月    6    日
                                    書 記 官  梁瑜玲